臺灣屏東地方法院刑事判決
111年度交簡上字第26號
上  訴  人  
即  被  告  施庭堯




上訴人因公共危險案件，不服本院簡易庭111年度交簡字第479號
第一審刑事簡易判決（起訴案號：臺灣屏東地方檢察署110年度
偵字第10146號），提起上訴，本院管轄之第二審合議庭判決如
下：
    主  文
上訴駁回。
    事實及理由
壹、程序
一、上訴人僅就原判決量刑部分提起上訴（簡上字卷第67頁），
    依刑事訴訟法第348條第3項規定，本件乃就原判決量刑妥適
    與否進行審判，至於原審所認定之犯罪事實、所犯罪名，則
    不在本件之審判範圍。
二、本判決後述所引用被告以外之人於審判外作成之供述證據，
    均經檢察官、上訴人同意有證據能力（簡上字卷第69頁），
    經本院審酌該等陳述作成時之情況正常，核無違法取證或顯
    不可信之瑕疵，且與本案待證事實具有關連性，依刑事訴訟
    法第159條之5第1項規定，故認為適當作為證據。至於非供
    述證據亦查無違反法定程序取得之情形，依同法第158條之4
    規定反面解釋，同樣具有證據能力。
貳、實體　　
一、本案據以審查量刑妥適與否之犯罪事實及罪名：
（一）犯罪事實：上訴人於民國110年5月21日上午某時，在屏東
      縣東港鎮工地飲用保力達藥酒，繼而於同日17、18時許，
      至屏東縣東港鎮友人住處飲用啤酒、保力達藥酒及高粱酒
      後，血液中酒精濃度已達百分之0.05以上之程度。竟未待
      體內酒精成分完全退卻，基於酒後駕駛動力交通工具之犯
      意，於翌（22）日21時30分許，駕駛車牌號碼00-0000號
      自用小客車上路。嗣於同（22）日23時14分許，行經屏東
      縣萬丹鄉磚寮村河堤北路與福興路口時，因酒精作用致注
      意力減退，不慎撞及道路中央分隔島而人車翻覆受傷。經
      警據報到場處理，並委請屏東基督教醫院抽血檢測，測得
      上訴人血液中之酒精濃度達148.2mg/dL（換算百分比濃度
      為0.148）。　　　
（二）罪名：111年1月28日修正前刑法第185條之3第1項第1款之
      不能安全駕駛動力交通工具罪。
二、上訴意旨略以：其已坦承認罪，且現今因傷勢過重，生活自
    理已屬困境，尚仍須定期回診就醫，原判決所處刑期對上訴
    人來說難以負荷，故認為原審量刑過重。爰依法提起上訴，
    請求減輕刑度或宣告緩刑等語。
三、本院對於上訴之說明：
（一）關於量刑，係實體法上賦予法院得為自由裁量之事項，倘
      其量刑已以行為人之行為罪責為基礎，斟酌刑法第57條各
      款所列情狀，在法定刑度內，酌量科刑，如無偏執一端，
      致明顯失出失入情形，上級審法院即不得單就量刑部分遽
      指為不當或違法（最高法院108年度台上字第4420號判決
      參見）。
（二）查原審以上訴人於110年4月26日受徒刑執行完畢後，5年
      內故意再犯本案有期徒刑以上之罪，依刑法第47條第1項
      規定加重其刑。並審酌：①上訴人之職業小型車駕駛執照
      業因「逾審逕註」而遭註銷，其迄未再合法考領，依法本
      為禁止駕駛小型車之人，竟仍酒後駕車上路，已對公共交
      通安全造成嚴重之潛在威脅；②因酒後反應力及控制力下
      降而自撞中央分隔島翻車，已生相當之實害結果；③本次
      係上訴人第3次違犯酒後駕車之公共危險犯行，無視法律
      之禁令，心存僥倖，罔顧公眾之交通安全及其他用路人之
      身體、生命及財產法益；④坦承犯行之犯後態度；⑤其自陳
      學歷為高職肄業、因本案車禍受傷後現仍無業、未婚、無
      子女之家庭生活狀況等一切情狀。最後據以量處有期徒刑
      6月，如易科罰金，以新臺幣1000元折算1日。本院審核前
      開各量刑事由，乃就上訴人不利及有利部分均予考量，且
      原審所稱上訴人「因本案車禍受傷後現仍無業」，已將上
      訴意旨所指現因車禍後傷勢過重，生活自理陷入困境，尚
      須定期回診就醫之生活情狀予以考慮在內，並無濫用裁量
      權或偏執一端，導致量刑過重或失輕之不當情形。又上訴
      人於本院審理中自承迄今因本案車禍所受之傷勢仍未能完
      全復原（簡上字卷第74頁），可見其酒後駕車所生之危害
      並非輕微，自無從作為從輕量刑之事由，併予指明。
（三）因此，原審依本案犯罪事實及情節所量處之刑，經核並無
      偏執一端，致明顯失出失入情形，本院應予尊重。故上訴
      意旨指摘原審量刑過重，為無理由，應予駁回。
據上論斷，依刑事訴訟法第455條之1第1項、第3項、第368條、
第373條，判決如主文。
本案經檢察官陳建州偵查後提起公訴，於被告提起上訴後，檢察
官廖期弘到庭執行職務。
中　　華　　民　　國　　111 　年　　10　　月　　14　　日
                  刑事第六庭    審判長法  官  李宗濡
　　　　　　　　　　　　　　　　  　  法  官  李松諺
　　　　　　　　　　　　　　　　　    法  官  楊孟穎
以上正本證明與原本無異。
不得上訴。　　　　　　　　　　　　　　　　　 
中　　華　　民　　國　　111 　年　　10　　月　　17　　日
                                      書記官  魏慧夷
附錄本判決論罪科刑法條：
111年1月28日修正前中華民國刑法第185條之3
駕駛動力交通工具而有下列情形之一者，處二年以下有期徒刑，
得併科二十萬元以下罰金：
一、吐氣所含酒精濃度達每公升零點二五毫克或血液中酒精濃度
    達百分之零點零五以上。
二、有前款以外之其他情事足認服用酒類或其他相類之物，致不
    能安全駕駛。
三、服用毒品、麻醉藥品或其他相類之物，致不能安全駕駛。
因而致人於死者，處三年以上十年以下有期徒刑；致重傷者，處
一年以上七年以下有期徒刑。
曾犯本條或陸海空軍刑法第五十四條之罪，經有罪判決確定或經
緩起訴處分確定，於五年內再犯第一項之罪因而致人於死者，處
無期徒刑或五年以上有期徒刑；致重傷者，處三年以上十年以下
有期徒刑。